臺灣高等法院刑事判決　　　　　　　　99年度上訴字第4318號
上　訴　人
即　被　告　姜伊凡
選任辯護人　劉鈞男律師
上列上訴人因毒品危害防制條例案件，不服臺灣士林地方法院99
年度訴字第167號，中華民國99年11月4日第一審判決（起訴案號
：臺灣士林地方法院檢察署99年度偵字第1583號），提起上訴，
本院判決如下：
    主  文
上訴駁回。
    事  實
一、姜伊凡（所涉施用第二級毒品部分業經另案執行觀察勒戒完
    畢）明知甲基安非他命係毒品危害防制條例第2條第2項第2
    款所規範之第二級毒品，未經許可，不得擅自販賣，竟基於
    意圖營利而販賣第二級毒品甲基安非他命之犯意，以先向真
    實姓名、年籍均不詳、綽號「狗頭」之成年男子以不詳價格
    購入第二級毒品甲基安非他命再向買受者索取部分免費施用
    作為代價之方式從中營利，使用其申登之門號0000000000號
    SIM卡1張，插入其所有之NOKIA廠牌行動電話1支，作為聯絡
    工具，與附表編號1至9、12至20所示之人（渠等涉嫌施用第
    二級毒品甲基安非他命之犯行部分，均由檢察官另案偵辦）
    聯繫交易毒品之時間、地點、標的、數量及價格等事宜，相
    約於附表編號1至9、12至20所示時間、地點，以附表編號1
    至9、12至20所示之價格，賣出第二級毒品甲基安非他命予
    附表編號1至9、12至20所示之人，另使用綽號「狗頭」之人
    交付予其之門號0000000000號SIM卡1張，插入其所有之MOTO
    ROLA廠牌行動電話1支，作為聯絡工具，與王韋智聯繫交易
    毒品之時間、地點、標的、數量及價格等事宜，相約於附表
    編號10、11所示時間、地點，以附表編號10、11所示之價格
    ，賣出第二級毒品甲基安非他命予王韋智。嗣經警據報對上
    開門號實施通訊監察，於99年1月13日18時50分許，在臺北
    市○○區○○路15巷及磺溪街88巷口，搜索並查扣吸食器1
    組、第二級毒品甲基安非他命1包（毛重0.395公克、淨重
    0.145公克、驗餘淨重0.1448公克）、上開NOKIA廠牌行動電
    話（含門號0000000000號SIM卡1張）及上揭MOTOROLA廠牌行
    動電話（含門號0000000000號SIM卡1張）各1支，而查悉上
    情。
二、案經新北市政府警察局金山分局報告臺灣士林地方法院檢察
    署檢察官偵查起訴。
    理  由
壹、程序部分：
     本件資以認定被告犯罪事實之供述及非供述證據（詳見後
     述），檢察官、被告及其辯護人於本院調查證據時，均未
     於言詞辯論終結前聲明異議，本院審酌該等供述證據作成
     之情況，認為適當，且亦無其他違背法定程序而取證之情
     形，依刑事訴訟法第159條之5規定、第158條之4反面解釋
     ，自有證據能力。
貳、實體部分：
一、上開犯罪事實，業據被告於原審及本院審理時坦承不諱（見
    原審99年度訴字第167號卷【下稱原審卷】第43-45、66-70
    頁、本院100年2月10日審理筆錄），且附表編號1至9部分有
    證人江庭豪之證述（見99年度偵字第1583號卷第75-85、150
    -153、199-203頁）、門號0000000000號與證人江庭豪使用
    之門號0000000000號行動電話之通訊監察譯文（見99年度偵
    字第1583號卷第68、92-131頁）可參；附表編號10至14部分
    有證人王韋智之證言（見99年度偵字第1583號卷第179-182
    、193-195頁）、門號0000000000號、門號0000000000號與
    證人王韋智使用之門號0000000000號行動電話之通訊監察譯
    文（見99年度偵字第1583號卷第183-189頁、99年度偵字第
    2329號卷第54-60頁）可佐；附表編號15至18部分有證人謝
    英垣之證述（見99年度偵字第1583號卷第205-208、216-2
    19頁）、門號0000000000號與證人謝英垣持用之門號000000
    0000號行動電話之通訊監察譯文（見99年度偵字第1583號卷
    第209-213頁、99年度偵字第2329號卷第80-84頁）可憑；附
    表編號19、20部分有證人王佑辰之證言（見99年度偵字第15
    83號卷第175- 177、227-230頁）、門號0000000000號與證
    人王佑辰持用之門號0000000000號行動電話之通訊監察譯文
    （見99年度偵字第2329號卷第28-33頁）可考，足認被告前
    開自白核與事實相符，堪以採信。
二、又查，依被告自承：「（你賣給江庭豪等四人有無得到什麼
    好處？有無賺到錢？）我拿起來自己吸食，我主要都是到他
    們家裡，他們會分我吸食」等語（見原審卷第69頁反面），
    足認其確有從中獲利；況販賣毒品因係違法行為，非可公然
    為之，亦無公定價格，容易分裝並增減份量，而每次買賣之
    價量，可能隨時依雙方關係深淺、資力、需求量及對行情之
    認知、來源是否充裕、查緝是否嚴緊、購買者被查獲時供述
    購買對象之可能風險之評估等，而異其標準，非可一概而論
    ，從而販賣之利得，除行為人就販賣之價量俱臻明確供述外
    ，委難察得實情，然販賣之人從價差或量差中牟利之方式雖
    異，其意圖營利之販賣行為則同一（最高法院96年度台上字
    第5400號判決可參），而衡諸近年來毒品之濫用，危害國民
    健康與社會安定日益嚴重，治安機關對於販賣毒品之犯罪行
    為，無不嚴加查緝，已使毒品不易取得且物稀價昂，衡情販
    毒者豈有甘冒被取締移送法辦判處重刑之危險而以原價轉讓
    毒品之理，是其販入之價格必較其出售之價格為低，而有從
    中賺取買賣價差牟利之意圖及事實，應屬合理認定；再觀諸
    上開通聯譯文顯示被告與附表編號1至20所示之人聯繫毒品
    交易事宜時，大多係特地相約一定時間趕赴指定地點交付毒
    品，佐以被告供稱：「（警方提示對你所持用之手機門號
    0000000000、0000000000通訊監察內容中編號3：98年12月
    23日21時34分30秒等8筆通話譯文通話對象0000000000之男
    子【即證人王韋智】，與你是何關係？...）這個男子叫偉
    志【確切資料我不知道】，他哥和他都有在吸食安非他命
    ... 偉志大我2-3歲」、「（警方提示對你所持用之手機門
    號0000000000通訊監察內容中編號5：98年12月23日19時34
    分10秒等19筆通話譯文通話對象0000000000名為王佑辰之男
    子，與你是何關係？...）他是我高中同學...目前在淡水當
    兵，他放假時會找我拿藥，是我先幫他買，他再拿錢給我，
    其實我不太喜歡拿給他」、「（警方提示對你所持用之手機
    門號0000000000、0000000000通訊監察內容中編號6：98年
    12月25日22時53分33秒等4筆通話譯文通話對象0000000000
    之男子【即證人謝英垣】，與你是何關係？...）我和他是
    朋友關係，他綽號叫阿原，本名我不知道」等語（見99年度
    偵字第1583號卷第28、29、30頁）、證人江庭豪證述：「（
    你與姜伊凡是何關係？姜伊凡年籍資料為何？你與他有何恩
    怨？你與他結識多久？）我和他是朋友關係，姜伊凡大概大
    我2-3歲，無恩怨，大概認識半年」等語（見99年度偵字第
    1583號卷第76-77頁）、證人王韋智證稱：「我跟姜伊凡只
    認識幾個月而已」等語（見99年度偵字第1583號卷第195頁
    ）、證人謝英垣證述「（...該8筆通話是否為你與綽號伊凡
    之男子之通話？...）我和他是朋友關係，這是我和他的通
    話沒錯，我只知道他叫伊凡而已，其他的我就不知道了」、
    「（姜伊凡的職業？）我不知道」等語（見99年度偵字第
    1583號卷第206、218頁），足見被告與證人江庭豪、王韋智
    、謝英垣均非熟識，被告亦不甚願意拿第二級毒品甲基安非
    他命予證人王佑辰，是衡以被告在無利可圖之情形下，豈有
    甘冒遭查緝之風險，在與自己非屬至親好友之人突然表明需
    要甲基安非他命後，即不計代價幫忙從中聯繫，向他人取貨
    後再專程依約送往相約之地點交付，卻完全未賺取任何代價
    之理，足證被告附表編號1至20所為均係基於營利之意圖而
    為販賣甲基安非他命之犯行甚明。
三、綜上，本件事證明確，被告上開犯行均堪認定，應依法論科
    。
四、新舊法比較及法律適用之說明：
    按法規之制定與法規之修正，如有特定生效日之必要者，依
    中央法規標準法第14條或第20條第2項準用第14條之規定，
    應分別特定其施行日期。法規制定或前次修正基於特殊因素
    所特定之施行日期，並不適用於日後修正或再次修正之條文
    。又法律之制定或修正，若未明定施行日期者，中央法規標
    準法雖未規定應自何時生效，然法律既經制定或修正並經總
    統公佈，自應依一般原則，自公佈日起算至第3日發生效力
    。92年7月9日修正公佈之毒品危害防制條例第36條規定：「
    本條例自公佈後6個月施行」，其立法理由謂：「 (一)依修
    正草案第2條第3項規定，法務部需會同衛生署成立審議委員
    會每3個月定期檢討調整毒品之分級及品項，而本次新增第4
    級毒品，有需要在新法施行前先經該審議會檢討後再調整公
    佈，爰預留6個月緩衝期，以利處理。(二)依本條例新修正
    之規定，有必要再訂定相關子法及修正相關法規，以配合本
    條例之施行，故亦有需要預留適當緩衝期，以利訂頒相關子
    法及相關法規之配合修正」，92年7月9日修正公佈之毒品危
    害防制條例第36條規定，顯係因應該次修正之需，始預留適
    當之緩衝期，故其後修正條文之施行日期尚難援引此一規定
    而為標準，若未明定施行日期者，自應依一般原則，自公佈
    日起算至第3日發生效力。經查，毒品危害防制條例第4、11
    、11之1、17、20、25條條文於98年5月20日經總統以華總一
    義字第09800125141號令修正公佈，依上開說明，修正條文
    應自公佈日起第3日即98年5月22日發生效力（司法院98年6
    月29日院台廳刑1字第0980014643號函可參）。本件被告姜
    伊凡附表各編號所示販賣第二級毒品甲基安非他命之行為時
    間均在上開毒品危害防制條例修正條文生效後，揆諸前揭說
    明，自應適用被告行為時即修正後毒品危害防制條例第4條
    第2項之規定，不生新舊法比較之問題。
五、論罪部分：
  (一)核被告姜伊凡附表編號1至20所為，均係犯毒品危害防制
      條例第4條第2項之販賣第二級毒品罪。起訴書就附表編號
      7交易之時間原載為「98年12月7日20時許」、就附表編號
      14交易之時間原載為「99年1月10日19時許」、就附表編
      號18交易之時間原載為「99年1月5日22時許」，均顯係誤
      載，惟公訴人於原審99年9月20日準備程序時，業已陳述
      、更正如附表編號7、14、18所示（見原審卷第43頁），
      是本院無庸再予更正；另起訴書就附表編號7之交易金額
      原載為新臺幣（下同）「2,500元」、就附表編號8交易之
      時間原載為「98年12月28日16時、17時許」，亦均顯為誤
      繕，爰分別更正如附表編號7、8所示，附此敘明。
  (二)被告販賣第二級毒品甲基安非他命前持有第二級毒品甲基
      安非他命之低度行為，均為販賣之高度行為所吸收，不另
      論罪。又按刑法於94年2月2日修正公布，於95年7月1日起
      施行，基於刑罰公平原則之考量，杜絕僥倖之犯罪心理，
      並避免易致鼓勵犯罪之誤解，修正後刑法已刪除第56條連
      續犯之規定，行為人反覆實行之犯罪行為茍係在刑法修正
      施行後者，因法律之修正已生阻斷連續犯之法律效果，除
      認應合於接續犯、繼續犯、集合犯等實質上一罪關係而以
      一罪論處外，基於一罪一罰之刑罰公平性，自應併合處罰
      ；所謂「集合犯」，係指立法者所制定之犯罪構成要件中
      ，本即預定有數個同種類行為而反覆實行之犯罪而言，故
      是否集合犯之判斷，客觀上自應斟酌法律規範之本來意涵
      、實現該犯罪目的之必要手段、社會生活經驗中該犯罪必
      然反覆實行之常態及社會通念等，主觀上則視其反覆實施
      之行為是否出於行為人之一個犯意，並秉持刑罰公平原則
      ，加以判斷之，而行為人多次販賣毒品之行為，未必皆出
      於行為人之一個犯意決定，故販賣毒品之罪，難認係集合
      犯之罪。又依刑法第56條修正理由之說明，謂「對繼續犯
      同一罪名之罪者，均適用連續犯之規定論處，不無鼓勵犯
      罪之嫌，亦使國家刑罰權之行使發生不合理之現象」、「
      基於連續犯原為數罪之本質及刑罰公平原則之考量，爰刪
      除有關連續犯之規定」等語，即係將本應各自獨立評價之
      數罪，回歸本來就應賦予複數法律效果之原貌，因此，就
      刑法修正施行後多次販賣毒品之犯行，採一罪一罰，始符
      合立法本旨（最高法院96年度台上字第7052號判決意旨可
      憑）。本件被告所為附表編號1至20所示各次販賣第二級
      毒品甲基安非他命之犯行，均係在刑法修正施行後所為，
      行為時間相異，難認係在密切接近之時、地，分數個舉動
      以接續或反覆施行之行為，與接續犯之概念非合，參酌上
      開所述，上開罪名，犯意各別，均應予以分論併罰。
  (三)再按犯毒品危害防制條例第4條至第8條、第10條或第11條
      之罪，供出毒品來源，因而查獲其他正犯或共犯者，減輕
      或免除其刑；犯第4條至第8條之罪於偵查及審判中均自白
      者，減輕其刑，修正後毒品危害防制條例第17條定有明文
      。又98年5月20日修正之毒品危害防制條例第17條，乃採
      行寬厚之刑事政策，修正原條文，擴大適用範圍，除於第
      1項規定供出毒品來源，因而查獲其他正犯或共犯者，減
      輕或免除其刑外，並增列第2項於偵查及審判中自白者，
      減輕其刑之規定，以鼓勵毒販自白認罪，開啟其自新之路
      ，本條項之規定，既為於偵查中及審判中均自白，而非於
      偵查中及審判中之每次陳述均自白，則被告在偵查中歷次
      陳述只要曾經自白（一次以上），且在審判中歷次陳述亦
      曾經自白（一次以上），解釋上即符合該條項之規定。再
      參酌貪污治罪條例第8條第2項規定在偵查中自白，亦認為
      只要被告在警詢（或調查局詢問）中，或在檢察官訊問中
      ，曾經有一次自白，即可依該條項減輕其刑，並不以在檢
      、警、調之歷次詢問中，全部自白為必要（最高法院98年
      度台上字第7231號判決可參）。查被告於原審及本院審理
      中就附表編號1至20所載犯行全部自白不諱（見原審卷第
      66-70頁、本院100年2月10日審理筆錄），其於99年1月14
      日遭查獲當日偵訊時雖僅就內勤檢察官訊問之起訴書附表
      編號2、3、5、6、7、15部分表示坦承犯行（見99年度偵
      字第1583號卷第156-160頁），惟觀以被告於該日警詢時
      陳稱：「（...你是否向江庭豪販賣毒品安非他命？...
      ）...我幫他拿了大概5次以上，是基於朋友才幫他拿的
      ...。（通話內容所指...為何？）都是指安非他命及安非
      他命的價格」、「（...你販賣幾次毒品安非他命予名為
      王佑辰之男子？... ）...他放假時會找我拿藥，是我先
      幫他買，他再拿錢給我...。（通話內容中所指...為何？
      ）安非他命、購買安非他命之錢及數量」、「（通話對象
      0000000000之男子【即證人謝英垣】與你是何關係？...
      你販賣幾次毒品安非他命予該男子？）我和他是朋友關係
      ，他綽號叫阿原...我大概在12月25日22 時左右把安非他
      命拿去賣給他...。（通話內容中所指... 為何？）買賣
      安非他命及購買安非他命之錢數」等語（見99年度偵字第
      1583號卷第25-26、29、30頁）、該次偵訊時供述：「（
      你有無販賣安非他命給門號為0000 000000 的偉志？）有
      ，他住在新莊市○○路，他一次都會跟我拿一公克，有時
      候會跟我拿一千元」、「（是否承認販賣安非他命？）我
      承認」等語（見99年度偵字第1583號卷第159、160頁），
      甚且於當日羈押庭供稱：「（對於檢察官聲請羈押之犯罪
      嫌疑事實，有何意見？）我承認」、「（是否確有販賣第
      二級毒品安非他命？）我承認」等語（見本院99年度聲羈
      字第11號卷第6、9頁），對販賣第二級毒品甲基安非他命
      予證人江庭豪、王韋智、謝英垣、王佑辰之犯行均不否認
      ，對當時唯一已於99年1月7日具結證述在卷之證人江庭豪
      所指販賣時、地、次數亦無辯解，該次偵訊僅係因針對檢
      察官所詢問確切販賣時、地一一回答，致有漏未能就其餘
      犯罪事實表示認罪與否之情事，而檢察官於陸續傳訊證人
      江庭豪、王韋智、謝英垣、王佑辰確認起訴事實後，卻未
      再提訊被告，即行起訴，致被告於偵查中除查獲當日概括
      坦承犯行並針對檢察官指出具體犯罪時、地表示自白外，
      未能具體就其餘起訴書附表所列犯罪事實表示自白與否，
      若僅因被告於偵查中未曾就附表編號2、3 、5、6、7、15
      以外之部分應訊而無從自白，即認不得適用毒品危害防制
      條例第17條第2項規定減輕其刑，則與該條鼓勵被告自白
      認罪，使該案件之刑事訴訟程序能儘早確定之立法目的不
      符，並將無法主動應訊進而喪失自白機會之不利益歸於偵
      查中屬於被動造之被告，顯失事理之平，是本院因認此情
      形於上開規定宜從寬解釋，認被告就附表各編號所載犯行
      於偵查中亦均有自白，分別依毒品危害防制條例第17條第
      2項規定各減輕其刑。至被告雖於偵查及原審審理中供出
      其第二級毒品甲基安非他命來源為綽號「狗頭」之成年男
      子及「洪國榮」之不明友人，惟渠等迄今未據查獲，有原
      審公務電話紀錄查詢表1紙在卷可考（見原審卷第73頁）
      ，難認符合毒品危害防制條例第17條第1項之規定，無從
      依該項規定減免其刑，附此敘明。
 (四)至辯護人為被告辯稱：被告所犯販賣第二級毒品犯行，均
     有科以最低度刑仍嫌過重之情，請依刑法第59條之規定予
     以酌減等語。惟按刑法第59條之酌量減輕其刑，必犯罪之
     情狀顯可憫恕，認科以最低度刑仍嫌過重者，始有其適用
     。至於同法第57條規定，科刑時應以行為人之責任為基礎
     ，並審酌一切情狀，尤應注意該條所列10款事項，為科刑
     重輕之標準，則為在法定刑內量刑輕重之依據。所謂「犯
     罪之情狀」與「一切情狀」，兩者固非有截然不同之領域
     ，於裁判上酌量減輕其刑時，雖亦應就犯罪一切情形予以
     考量，但仍應審酌其犯罪情狀有無「顯可憫恕」之事由。
     故適用刑法第59條酌量減輕其刑時，雖不排除審酌同法第
     57 條所列舉10款之事由，惟其程度必須達於犯罪之情狀「
     顯可憫恕」者，始可予以酌減（最高法院98年度台上字第
     5454號判決意旨參照）。查辯護意旨就被告所犯販賣第二
     級毒品犯行，請求本院依刑法第59條之規定為被告減輕其
     刑，無非係以被告遭查獲後於偵查及審理中均坦承其販賣
     第二級毒品犯行，然被告於偵審中自白，已依修正後毒品
     危害防制條例第17條第2項之規定，減輕其刑詳如前述，基
     此相同之減輕其刑事由，苟依刑法第59條之規定，更予酌
     減，顯將形成重複評價，甚至形成被告因此過度享受減輕
     其刑利益之情，實非允洽，此外於法而言，販賣毒品為法
     所不許，由情理言，毒品令人捨身敗家，毀人一生，被告
     當難諉為不知，而其甘冒重典，販賣甲基安非他命牟利，
     且次數非微，犯罪情節重大，不宜輕縱，難認有何顯可憫
     恕、認科以最低度刑仍嫌過重之情形，再本院亦查無其他
     證據得以證明被告本件所為販賣第二級毒品犯行之情狀，
     有何其他事由足以達情堪憫恕之處，是以，自不應依辯護
     意旨所請，更予被告刑法第59條規定之酌減其刑之利益，
     附此敘明。
六、原審法院判決認被告前揭犯行事證明確，及適用前揭法條之
    規定，並審酌被告明知第二級毒品甲基安非他命足以殘害人
    之身體健康，竟仍販賣予他人施用，危害社會治安及國民健
    康甚深，實有可議，惟犯後坦承犯行，顯有悔意，及其犯罪
    之動機、目的、手段、智識程度、販賣毒品之次數、重量、
    所得之利益等一切情狀，分別量處如附表編號1至20宣告刑
    欄所示之刑，再定其應執行刑有期徒刑十二年。並就扣案
    NOKIA廠牌行動電話1支（含門號0000000000號SIM卡1張），
    係被告所有，持作附表編號1至9、12至20各次販賣第二級毒
    品甲基安非他命犯行所用之聯絡工具，另扣案MOTOROLA廠牌
    行動電話1支（不含門號0000000000號SIM卡，該部分詳後述
    ），亦為被告所有，持作附表編號10、11販賣第二級毒品甲
    基安非他命犯行所用之聯絡工具等情，為被告陳明在卷（見
    原審卷第69頁反面），復有上開通訊監察譯文附卷可稽（見
    99年度偵字第1583號卷第68、92-131、183-189、209- 213
    頁、99年度偵字第2329號卷第28-33、54-60、80-84頁），
    爰均依毒品危害防制條例第19條第1項之規定，分別於附表
    各次犯行中宣告沒收，且因已扣案，無全部或一部不能沒收
    之問題，故不另諭知如全部或一部不能沒收時應追徵其價額
    （最高法院96年度台上字第755號、第832號判決可憑）。至
    扣案門號0000000000號SIM卡1張，雖係被告持作附表編號10
    、11販賣第二級毒品甲基安非他命犯行所用之物，惟按SIM
    卡或USIM卡為行動電話門號使用介面，國內電信業者出租行
    動電話門號均附帶提供SIM卡或USIM卡為門號介面，於消費
    者申辦門號並開通上線時，即將該卡所有權移轉與消費者（
    最高法院97年度台上字第5854號判決意旨可憑），查該門號
    之申用人並非被告，有台灣大哥大資料查詢1紙附卷可稽（
    見原審卷第75頁），即該門號之SIM卡非被告所有之物，其
    性質上既亦非屬違禁物，尚乏沒收之依據，爰不宣告沒收，
    附此敘明。另被告附表編號1至20販賣第二級毒品甲基安非
    他命所得財物共44,400元（各次販毒所得詳如附表所示），
    雖未經扣案，然因係犯罪所得之財物，均依毒品危害防制條
    例第19條第1項之規定，分別在附表編號1至20宣告刑欄各罪
    所受宣告之主刑下，併予宣告沒收之，如全部或一部不能沒
    收時，均以其財產抵償之。在被告車上所扣得之第二級毒品
    甲基安非他命1包（毛重0.395公克、淨重0.145公克、驗餘
    淨重0.1448公克），雖係第二級毒品，有交通部民用航空局
    航空醫務中心99年1月28日航藥鑑字第0990373號毒品鑑定書
    1紙在卷可考（見99年度偵字第1583號卷第240頁），惟依被
    告供稱係於查獲前2、3天購買供己施用等語（見原審卷第68
    頁），而卷內事證復查無此等毒品與本件附表所示被告販賣
    第二級毒品甲基安非他命之犯行有直接關連性，爰不另為沒
    收銷燬之諭知。另扣案吸食器1組，亦無證據證明與被告上
    開犯行有關，故不諭知沒收，附此敘明。原審認事用法，核
    無違誤，所判刑度甚為妥適，被告上訴意旨雖坦承犯行，請
    求本院減輕其刑，並無理由，應予駁回。
據上論結，應依刑事訴訟法第368條，判決如主文。
本案經檢察官周誠南到庭執行職務。
中    華    民    國   100    年    3     月    11    日
                  刑事第三庭  審判長  法  官  陳博志
                                      法  官  許文章
                                      法  官  陳德民
以上正本證明與原本無異。
如不服本判決，應於收受送達後10日內向本院提出上訴書狀，其
未敘述上訴之理由者並得於提起上訴後10日內向本院補提理由書
（均須按他造當事人之人數附繕本）「切勿逕送上級法院」。
                                      書記官  高麗雯
中    華    民    國   100    年    3     月    11    日
附錄本件所犯法條全文：
毒品危害防制條例第4條
製造、運輸、販賣第一級毒品者，處死刑或無期徒刑；處無期徒
刑者，得併科新臺幣 2 千萬元以下罰金。
製造、運輸、販賣第二級毒品者，處無期徒刑或 7 年以上有期
徒刑，得併科新臺幣 1 千萬元以下罰金。
製造、運輸、販賣第三級毒品者，處 5 年以上有期徒刑，得併
科新臺幣 7 百萬元以下罰金。
製造、運輸、販賣第四級毒品者，處 3 年以上 10 年以下有期
徒刑，得併科新臺幣 3 百萬元以下罰金。
製造、運輸、販賣專供製造或施用毒品之器具者，處 1 年以上
7 年以下有期徒刑，得併科新臺幣 1 百萬元以下罰金。
前五項之未遂犯罰之。
附表：
┌──┬───┬────┬─────┬──────┬────┬───────────────┐
│編號│買受人│交易時間│ 交易地點 │交易標的、價│  罪名  │     宣  告  刑               │
│    │      │        │          │格及數量    │        │                              │
├──┼───┼────┼─────┼──────┼────┼───────────────┤
│ 1  │江庭豪│98年11月│臺北市下洲│新臺幣（下同│販賣第二│處有期徒刑參年拾月，扣案門號○│
│    │      │18日14時│美快速道路│）2,800元， │級毒品罪│000000000號NOKIA廠牌 │
│    │      │許      │旁磁磚店前│甲基安非他命│        │行動電話壹支（含SIM卡壹張）及 │
│    │      │        │          │1公克       │        │未扣案販賣第二級毒品甲基安非他│
│    │      │        │          │            │        │命所得之財物新臺幣貳仟捌佰元均│
│    │      │        │          │            │        │沒收，犯罪所得部分，如全部或一│
│    │      │        │          │            │        │部不能沒收時，以其財產抵償之。│
├──┼───┼────┼─────┼──────┼────┼───────────────┤
│ 2  │江庭豪│98年11月│臺北市北投│2,800元，甲 │販賣第二│處有期徒刑參年拾月，扣案門號○│
│    │      │21日下午│區○○路7 │基安非他命1 │級毒品罪│000000000號NOKIA廠牌 │
│    │      │某時    │段附近之麥│公克        │        │行動電話壹支（含SIM卡壹張）及 │
│    │      │        │當勞      │            │        │未扣案販賣第二級毒品甲基安非他│
│    │      │        │          │            │        │命所得之財物新臺幣貳仟捌佰元均│
│    │      │        │          │            │        │沒收，犯罪所得部分，如全部或一│
│    │      │        │          │            │        │部不能沒收時，以其財產抵償之。│
├──┼───┼────┼─────┼──────┼────┼───────────────┤
│ 3  │江庭豪│98年11月│臺北縣石門│2,800元，甲 │販賣第二│處有期徒刑參年拾月，扣案門號○│
│    │      │23日21時│鄉○○路27│基安非他命1 │級毒品罪│000000000號NOKIA廠牌 │
│    │      │30分許  │號江庭豪住│公克        │        │行動電話壹支（含SIM卡壹張）及 │
│    │      │        │處        │            │        │未扣案販賣第二級毒品甲基安非他│
│    │      │        │          │            │        │命所得之財物新臺幣貳仟捌佰元均│
│    │      │        │          │            │        │沒收，犯罪所得部分，如全部或一│
│    │      │        │          │            │        │部不能沒收時，以其財產抵償之。│
├──┼───┼────┼─────┼──────┼────┼───────────────┤
│ 4  │江庭豪│98年11月│臺北市士林│2,800元，甲 │販賣第二│處有期徒刑參年拾月，扣案門號○│
│    │      │24日中午│區○○○路│基安非他命1 │級毒品罪│000000000號NOKIA廠牌 │
│    │      │某時許  │6段195巷姜│公克        │        │行動電話壹支（含SIM卡壹張）及 │
│    │      │        │伊凡住處附│            │        │未扣案販賣第二級毒品甲基安非他│
│    │      │        │近之工地前│            │        │命所得之財物新臺幣貳仟捌佰元均│
│    │      │        │          │            │        │沒收，犯罪所得部分，如全部或一│
│    │      │        │          │            │        │部不能沒收時，以其財產抵償之。│
├──┼───┼────┼─────┼──────┼────┼───────────────┤
│ 5  │江庭豪│98年11月│臺北縣淡水│2,800元，甲 │販賣第二│處有期徒刑參年拾月，扣案門號○│
│    │      │26日2時 │鎮○○路某│基安非他命1 │級毒品罪│000000000號NOKIA廠牌 │
│    │      │許      │檳榔攤前  │公克        │        │行動電話壹支（含SIM卡壹張）及 │
│    │      │        │          │            │        │未扣案販賣第二級毒品甲基安非他│
│    │      │        │          │            │        │命所得之財物新臺幣貳仟捌佰元均│
│    │      │        │          │            │        │沒收，犯罪所得部分，如全部或一│
│    │      │        │          │            │        │部不能沒收時，以其財產抵償之。│
├──┼───┼────┼─────┼──────┼────┼───────────────┤
│ 6  │江庭豪│98年11月│臺北市士林│2,800元，甲 │販賣第二│處有期徒刑參年拾月，扣案門號○│
│    │      │28日16時│區○○○路│基安非他命1 │級毒品罪│000000000號NOKIA廠牌 │
│    │      │許      │5段之歐德 │公克        │        │行動電話壹支（含SIM卡壹張）及 │
│    │      │        │家具停車場│            │        │未扣案販賣第二級毒品甲基安非他│
│    │      │        │          │            │        │命所得之財物新臺幣貳仟捌佰元均│
│    │      │        │          │            │        │沒收，犯罪所得部分，如全部或一│
│    │      │        │          │            │        │部不能沒收時，以其財產抵償之。│
├──┼───┼────┼─────┼──────┼────┼───────────────┤
│ 7  │江庭豪│98年12月│臺北縣石門│2,800元，甲 │販賣第二│處有期徒刑參年拾月，扣案門號○│
│    │      │6日20時 │鄉之中油加│基安非他命1 │級毒品罪│000000000號NOKIA廠牌 │
│    │      │40分許  │油站      │公克        │        │行動電話壹支（含SIM卡壹張）及 │
│    │      │        │          │            │        │未扣案販賣第二級毒品甲基安非他│
│    │      │        │          │            │        │命所得之財物新臺幣貳仟捌佰元均│
│    │      │        │          │            │        │沒收，犯罪所得部分，如全部或一│
│    │      │        │          │            │        │部不能沒收時，以其財產抵償之。│
├──┼───┼────┼─────┼──────┼────┼───────────────┤
│ 8  │江庭豪│98年12月│臺北市士林│2,800元，甲 │販賣第二│處有期徒刑參年拾月，扣案門號○│
│    │      │28日17至│區○○路附│基安非他命1 │級毒品罪│000000000號NOKIA廠牌 │
│    │      │18時許  │近        │公克        │        │行動電話壹支（含SIM卡壹張）及 │
│    │      │        │          │            │        │未扣案販賣第二級毒品甲基安非他│
│    │      │        │          │            │        │命所得之財物新臺幣貳仟捌佰元均│
│    │      │        │          │            │        │沒收，犯罪所得部分，如全部或一│
│    │      │        │          │            │        │部不能沒收時，以其財產抵償之。│
├──┼───┼────┼─────┼──────┼────┼───────────────┤
│ 9  │江庭豪│99年1月6│臺北市士林│1,000元，甲 │販賣第二│處有期徒刑參年陸月，扣案門號○│
│    │      │日21時許│區○○○路│基安非他命  │級毒品罪│000000000號NOKIA廠牌 │
│    │      │        │6段195巷1 │0.5公克     │        │行動電話壹支（含SIM卡壹張）及 │
│    │      │        │號前      │            │        │未扣案販賣第二級毒品甲基安非他│
│    │      │        │          │            │        │命所得之財物新臺幣壹仟元均沒收│
│    │      │        │          │            │        │，犯罪所得部分，如全部或一部不│
│    │      │        │          │            │        │能沒收時，以其財產抵償之。    │
├──┼───┼────┼─────┼──────┼────┼───────────────┤
│ 10 │王韋智│98年12月│臺北縣新莊│3,000元，甲 │販賣第二│處有期徒刑參年拾月，扣案MOTORO│
│    │      │23日2時 │市○○路  │基安非他命1 │級毒品罪│LA廠牌行動電話壹支（不含SIM卡 │
│    │      │許      │225巷附近 │公克        │        │）及未扣案販賣第二級毒品甲基安│
│    │      │        │          │            │        │非他命所得之財物新臺幣參仟元均│
│    │      │        │          │            │        │沒收，犯罪所得部分，如全部或一│
│    │      │        │          │            │        │部不能沒收時，以其財產抵償之。│
├──┼───┼────┼─────┼──────┼────┼───────────────┤
│ 11 │王韋智│98年12月│臺北縣新莊│2,000元，甲 │販賣第二│處有期徒刑參年捌月，扣案MOTORO│
│    │      │24日2時 │市○○路  │基安非他命  │級毒品罪│LA廠牌行動電話壹支（不含SIM卡 │
│    │      │許      │225巷附近 │0.6公克     │        │）及未扣案販賣第二級毒品甲基安│
│    │      │        │          │            │        │非他命所得之財物新臺幣貳仟元均│
│    │      │        │          │            │        │沒收，犯罪所得部分，如全部或一│
│    │      │        │          │            │        │部不能沒收時，以其財產抵償之。│
├──┼───┼────┼─────┼──────┼────┼───────────────┤
│ 12 │王韋智│99年1月1│臺北縣新莊│3,000元，甲 │販賣第二│處有期徒刑參年拾月，扣案門號○│
│    │      │日23時許│市○○路  │基安非他命1 │級毒品罪│000000000號NOKIA廠牌 │
│    │      │        │225巷附近 │公克        │        │行動電話壹支（含SIM卡壹張）及 │
│    │      │        │          │            │        │未扣案販賣第二級毒品甲基安非他│
│    │      │        │          │            │        │命所得之財物新臺幣參仟元均沒收│
│    │      │        │          │            │        │，犯罪所得部分，如全部或一部不│
│    │      │        │          │            │        │能沒收時，以其財產抵償之。    │
├──┼───┼────┼─────┼──────┼────┼───────────────┤
│ 13 │王韋智│99年1月2│臺北縣新莊│2,000元，甲 │販賣第二│處有期徒刑參年捌月，扣案門號○│
│    │      │日23時許│市○○路  │基安非他命  │級毒品罪│000000000號NOKIA廠牌 │
│    │      │        │上        │0.6公克     │        │行動電話壹支（含SIM卡壹張）及 │
│    │      │        │          │            │        │未扣案販賣第二級毒品甲基安非他│
│    │      │        │          │            │        │命所得之財物新臺幣貳仟元均沒收│
│    │      │        │          │            │        │，犯罪所得部分，如全部或一部不│
│    │      │        │          │            │        │能沒收時，以其財產抵償之。    │
├──┼───┼────┼─────┼──────┼────┼───────────────┤
│ 14 │王韋智│99年1月 │臺北縣新莊│3,000元，甲 │販賣第二│處有期徒刑參年拾月，扣案門號○│
│    │      │10日22時│市○○路  │基安非他命1 │級毒品罪│000000000號NOKIA廠牌 │
│    │      │5分許   │上        │公克        │        │行動電話壹支（含SIM卡壹張）及 │
│    │      │        │          │            │        │未扣案販賣第二級毒品甲基安非他│
│    │      │        │          │            │        │命所得之財物新臺幣參仟元均沒收│
│    │      │        │          │            │        │，犯罪所得部分，如全部或一部不│
│    │      │        │          │            │        │能沒收時，以其財產抵償之。    │
├──┼───┼────┼─────┼──────┼────┼───────────────┤
│ 15 │謝英垣│98年12月│臺北市士林│2,000元，重 │販賣第二│處有期徒刑參年捌月，扣案門號○│
│    │      │25日22時│區劍潭捷運│量不詳之甲基│級毒品罪│000000000號NOKIA廠牌 │
│    │      │許      │站        │安非他命    │        │行動電話壹支（含SIM卡壹張）及 │
│    │      │        │          │            │        │未扣案販賣第二級毒品甲基安非他│
│    │      │        │          │            │        │命所得之財物新臺幣貳仟元均沒收│
│    │      │        │          │            │        │，犯罪所得部分，如全部或一部不│
│    │      │        │          │            │        │能沒收時，以其財產抵償之。    │
├──┼───┼────┼─────┼──────┼────┼───────────────┤
│ 16 │謝英垣│98年12月│臺北市士林│1,500元，重 │販賣第二│處有期徒刑參年陸月，扣案門號○│
│    │      │31日18、│區○○路5 │量不詳之甲基│級毒品罪│000000000號NOKIA廠牌 │
│    │      │19時許  │段之監理站│安非他命    │        │行動電話壹支（含SIM卡壹張）及 │
│    │      │        │          │            │        │未扣案販賣第二級毒品甲基安非他│
│    │      │        │          │            │        │命所得之財物新臺幣壹仟伍佰元均│
│    │      │        │          │            │        │沒收，犯罪所得部分，如全部或一│
│    │      │        │          │            │        │部不能沒收時，以其財產抵償之。│
├──┼───┼────┼─────┼──────┼────┼───────────────┤
│ 17 │謝英垣│99年1月4│臺北市士林│1,500元，重 │販賣第二│處有期徒刑參年陸月，扣案門號○│
│    │      │日23時30│區○○○路│量不詳之甲基│級毒品罪│000000000號NOKIA廠牌 │
│    │      │分許    │全聯福利中│安非他命    │        │行動電話壹支（含SIM卡壹張）及 │
│    │      │        │心附近菜市│            │        │未扣案販賣第二級毒品甲基安非他│
│    │      │        │場        │            │        │命所得之財物新臺幣壹仟伍佰元均│
│    │      │        │          │            │        │沒收，犯罪所得部分，如全部或一│
│    │      │        │          │            │        │部不能沒收時，以其財產抵償之。│
├──┼───┼────┼─────┼──────┼────┼───────────────┤
│ 18 │謝英垣│99年1月5│臺北市北投│1,000元，重 │販賣第二│處有期徒刑參年陸月，扣案門號○│
│    │      │日22時35│區○○路與│量不詳之甲基│級毒品罪│000000000號NOKIA廠牌 │
│    │      │分許    │石牌路交岔│安非他命    │        │行動電話壹支（含SIM卡壹張）及 │
│    │      │        │路口之7-11│            │        │未扣案販賣第二級毒品甲基安非他│
│    │      │        │便利商店前│            │        │命所得之財物新臺幣壹仟元均沒收│
│    │      │        │          │            │        │，犯罪所得部分，如全部或一部不│
│    │      │        │          │            │        │能沒收時，以其財產抵償之。    │
├──┼───┼────┼─────┼──────┼────┼───────────────┤
│ 19 │王佑辰│98年12月│臺北縣淡水│1,000元，重 │販賣第二│處有期徒刑參年陸月，扣案門號○│
│    │      │24日3時9│鎮○○路72│量不詳之甲基│級毒品罪│000000000號NOKIA廠牌 │
│    │      │分許    │巷35弄8號4│安非他命    │        │行動電話壹支（含SIM卡壹張）及 │
│    │      │        │樓王佑辰住│            │        │未扣案販賣第二級毒品甲基安非他│
│    │      │        │處        │            │        │命所得之財物新臺幣壹仟元均沒收│
│    │      │        │          │            │        │，犯罪所得部分，如全部或一部不│
│    │      │        │          │            │        │能沒收時，以其財產抵償之。    │
├──┼───┼────┼─────┼──────┼────┼───────────────┤
│ 20 │王佑辰│98年12月│臺北縣淡水│1,000元，重 │販賣第二│處有期徒刑參年陸月，扣案門號○│
│    │      │25日23時│鎮○○路附│量不詳之甲基│級毒品罪│000000000號NOKIA廠牌 │
│    │      │51分許  │近        │安非他命    │        │行動電話壹支（含SIM卡壹張）及 │
│    │      │        │          │            │        │未扣案販賣第二級毒品甲基安非他│
│    │      │        │          │            │        │命所得之財物新臺幣壹仟元均沒收│
│    │      │        │          │            │        │，犯罪所得部分，如全部或一部不│
│    │      │        │          │            │        │能沒收時，以其財產抵償之。    │
└──┴───┴────┴─────┴──────┴────┴───────────────┘